# 对孙公司的债务转增资本（资本公积），子公司如何处理？

提问人：清茶一杯 时间：2014-11-16 22:08:39
陈版好，请教：集团公司直接将孙公司的债权转为资本（资本公积），子公司该如何处理？合并报表层会有影响吗？

回答人：chenyiwei
应当逐层进行权益性交易的会计处理。 例如，母公司为A，子公司为B，孙公司为C。现在A豁免C的债务，C计入资本公积，则： C的账务处理：借：应付账款——A，贷：资本公积 B的账务处理：借：长期股权投资——C，贷：资本公积 A的账务处理：借：长期股权投资——B，贷：应收账款——C

提问人：清茶一杯 时间：2014-11-17 21:39:06
谢谢陈版，若是A公司将C公司的债权对无偿划转给C公司，会计处理同上吧？

回答人：chenyiwei
应相同。

提问人：清茶一杯 时间：2014-11-17 22:31:03
陈版，还有一关于投资的事项，有些不确认。即：A公司准备投资B公司（B公司系D公司下属子公司），B公司持有C公司5%的股份，其他没有业务。待B公司从其他股东手中收购C公司6%的股份后，对C公司持股达11%后（因C公司股份较散，已达到对C公司的控制，采用权益法核算），A公司将从D公司收购B公司。这种情况下，C公司肯定是要评估的， 1 、A公司会以收购价确认长期股权投资，因非同一控制，若收购价低于评估价，应确认营业外收入；若收购价高于评估价，以收购价确认长期股权投资，这样处理正确吗？ 2 、B公司收购其他股东6%的股权时，其原持有的5%的股权是否可以以评估值重新计价？ 3 、若B公司原持有的5%的股权不能以评估价入账，如果A公司收购B公司经营若干年后，对B公司进行清算，B公司对原持有C公司5%的股权的增值是否要交纳企业所得税？ 4 、若B公司交纳5%股权收益的25%的所得税，A公司能不能抵扣？

回答人：chenyiwei
1 、A公司应按实际交易价格确定其对B的长期股权投资成本。在合并报表层面，对C按非同一控制下合并处理（假设能够控制C，下同），对B的收购成本减去B的其他资产、负债价值后的剩余部分为对C的 11 ％股权的合并成本，与C的可辨认净资产公允价值的相应份额之间的差额在A的合并报表中确认为商誉或负商誉。 2 、B的个别报表层面，如果原持有C的 5 ％股权系作为金融资产核算的，则应对其重新计量；如果原先按权益法核算的，则对原持有的 5 ％股权不应重新计量。 3 、无论B对C的 5 ％股权是否重新计量，其计税基础均为原取得成本不变，后续清算时的税务处理按财税[2009]60号对被清算企业股东的税务处理规定执行。 4 、A和B是独立的纳税人，B就该部分清算所得缴纳的税款在A不能抵扣。

提问人：清茶一杯 时间：2014-11-18 21:26:52
陈版好，若A公司新设一新公司E，直接从B公司及其他股东手中购入C公司11%的股份，E公司的入账价值是支付11%股份的对价，这样对A公司及E公司来说，计税基础就是购入的价格吧

回答人：chenyiwei
计税基础是购入的对价，但入账价值要看是否构成同一控制下的企业合并。